臺灣高等法院臺中分院刑事判決
111年度上易字第701號

上  訴  人  
即  被  告  董華鳳


指定辯護人  本院公設辯護人陳秋靜
上列上訴人因竊盜案件，不服臺灣臺中地方法院111年度易字第7
76號中華民國111年6月16日第一審判決（起訴案號：臺灣臺中地
方檢察署111年度偵字第4889號、第6392號），提起上訴，本院
判決如下：
    主  文
上訴駁回。
    犯罪事實
一、董華鳳意圖為自己不法之所有，基於竊盜之犯意，分別為下
    列行為：
　㈠於民國110年12月5日10時許至10時30分許之間，在臺中市○里
    區○○路000○0號菜攤內，故意貼近碰撞買菜結帳之甲○○身體
    ，趁隙徒手竊取甲○○外套口袋內之現金新臺幣(下同)1700元
    得手。嗣甲○○察覺現金不見即質問身旁之董華鳳，並請店家
    提供監視器影像及協助報警。董華鳳驚覺事跡敗露，旋將竊
    得之前開款項投棄至一旁水溝內，員警據報到場後，從水溝
    孔蓋間隙拍攝到遭董華鳳棄置之鈔票照片，未及扣案即遭流
    水沖走。
  ㈡於110年12月31日20時許，在臺中市后里區三豐路3段1082巷2
    1弄之后里夜市芭樂攤位前，故意貼近碰撞正選購芭樂之丙○
    ○身體，趁隙徒手竊取丙○○之LV黑色皮夾1個、LV咖啡色零錢
    包1個，及其內裝有之現金2萬9215元、五倍券面額價值共50
    00元得手，嗣丙○○欲付款時發覺遭竊，斯時丙○○之母何麗玉
    緊隨在後亦察覺有異，當場質問董華鳳，其驚覺事跡敗露，
    旋將竊得之前開皮夾、零錢包、現金、五倍券棄置在地上，
    經現場民眾報警，員警據報到場後，當場扣得LV黑色皮夾1
    個、LV咖啡色零錢包1個、現金共2萬9215元、五倍券面額價
    值共5000元(已發還丙○○)而查獲。
二、案經臺中市政府警察局大甲分局報告臺灣臺中地方檢察署檢
    察官偵查起訴。
    理  由
壹、證據能力部分 
一、按被告以外之人於審判外之言詞或書面陳述，除法律有規定
    者外，不得作為證據，刑事訴訟法第159條第1項固有明文。
    惟被告以外之人於審判外之陳述，雖不符刑事訴訟法第159
    條之1至之4之規定，而經當事人於審判程序同意作為證據，
    法院審酌該言詞陳述或書面陳述作成時之情況，認為適當者
    ，亦得為證據；當事人、代理人或辯護人於法院調查證據時
    ，知有第159條第1項不得為證據之情形，而未於言詞辯論終
    結前聲明異議者，視為有前項之同意，同法第159條之5亦定
    有明文。查本案後引具有傳聞性質之證人證述及書面證據資
    料，均為被告以外之人審判外之陳述而屬傳聞證據，檢察官
    、辯護人於本院審理時對於上開具傳聞性質之證人證述及其
    他證據資料之證據能力，均表示同意作為證據（見本院卷第
    52、53頁），且於言詞辯論終結前亦未聲明異議。本院審酌
    相關證人證述及其他證據資料作成時之情況，核無違法取證
    或其他瑕疵，認為以之作為證據為適當，上開具傳聞性質之
    證人證述及相關證據資料，自得做為證據。
二、本件判決以下引用之非供述證據，經本院於審理時依法踐行
    調查證據程序，與本案待證事實具有自然之關聯性，且無證
    據證明係公務員違法取得之物，依法自得作為證據。
貳、認定犯罪事實所憑證據及理由
一、上開犯罪事實業據上訴人即被告董華鳳（下稱被告）於警詢
    、偵查、原審審理時均自白不諱，核與證人甲○○、丙○○、何
    麗玉於警詢時證述之情節相符（見偵4889號卷第49至51頁，
    偵6392號卷第41至47頁），並有員警職務報告、臺中市政府
    警察局大甲分局扣押筆錄、扣押物品目錄表、扣押物品收據
    、案發現場照片、遭棄置於排水溝內現鈔照片、案發現場監
    視器畫面截圖、臺中市政府警察局大甲分局搜索、扣押筆錄
    、扣押物品目錄表、贓物認領保管單、遭竊財物照片（見偵
    4889號卷第33頁、第41至47頁、第55至65頁，偵6392號卷第
    35頁、第49至61頁）附卷可稽，堪認被告上開自白與事實相
    符。
二、綜上所述，本案事證明確，被告上開犯行，均堪認定，應予
    依法論科。
參、論罪科刑
　㈠核被告所為，均係犯刑法第320條第1項之竊盜罪。
　㈡被告上開2次竊盜犯行，犯意各別，行為互殊，應予分論併罰
    。
　㈢被告前因公共危險案件，經臺灣臺中地方法院以107年度沙交
    簡字第815號判決處有期徒刑4月確定，於108年6月26日徒刑
    執行完畢等情，為被告於審理時坦認不諱（見原審卷第50、
    51頁），並有臺灣高等法院被告前案紀錄表、刑案資料查註
    紀錄表在卷可稽，是被告於受徒刑之執行完畢後，5年以內
    故意再犯本案有期徒刑以上之各罪，均構成刑法第47條第1
    項之累犯，依司法院釋字第775號解釋意旨，衡量被告未因
    上揭前案經徒刑執行完畢後產生警惕作用，顯見其對刑罰反
    應力薄弱，且依本案犯罪情節及被告所侵害之法益，予以加
    重最低本刑亦無罪刑不相當之情事，均應依刑法第47條第1
    項之規定加重其刑，辯護人主張不應依累犯規定加重被告之
    刑等語，尚不足採。又本案檢察官於起訴書已指明被告係屬
    累犯，並指出其證明方法，請求依法加重其刑，且於本院審
    理時，檢察官亦再次指明被告累犯之證明方法，並說明應予
    加重之理由，本院於檢察官指明上揭構成累犯及應加重其刑
    之事項後，進行調查與辯論，自與最高法院110年度台上大
    字第5660號裁定意旨，不相違背，併此說明。
肆、本院之判斷　　
一、原審認被告本件事證明確，適用刑事訴訟法第273條之1第1
    項、第299條第1項前段，刑法第320條第1項、第47條第1項
    、第41條第1項前段、第51條第5款、第38條之1第1項前段、
    第3項，刑法施行法第1條之1第1項等規定，並以行為人之責
    任為基礎，審酌被告正值壯年，不思循合法途徑獲取所需，
    任意竊取他人財物，顯然欠缺尊重他人財產權之觀念，法治
    觀念淡薄，所為實屬不當；惟念被告犯後坦承犯行，並考量
    其行竊財物價值、犯罪手段及動機，迄未與被害人達成調解
    ，及其所竊得之本案財物有部分經扣案並發還被害人，有贓
    物認領保管單存卷可查（見偵字第6392號卷第59頁）；又前
    曾有竊盜前科，有臺灣高等法院被告前案紀錄表附卷可稽，
    仍不知悔改，素行不佳；兼衡被告於審理時自陳高職畢業之
    智識程度、職業為臨時工、收入不一定、離婚、須扶養照顧
    2名未成年子女、其中1名為身心障礙者之生活狀況（見原審
    卷第51頁）等一切情狀，分別量處有期徒刑3月、4月，並諭
    知易科罰金之折算標準。並衡酌被告所犯各罪侵害法益之異
    同、對侵害法益之加重效益及時間、空間之密接程度，而為
    整體評價後，定應執行有期徒刑6月，並諭知易科罰金之折
    算標準。暨認犯罪事實一、㈠部分，被告所竊取之1700元為
    其犯罪所得，未據扣案，應依刑法第38條之1第1項前段、第
    3項規定宣告沒收，並諭知於全部或一部不能沒收或不宜執
    行沒收時，追徵其價額；犯罪事實一、㈡部分，被告所竊取
    之LV黑色皮夾1個、LV咖啡色零錢包1個、現金2萬9215元、
    五倍券面額價值共5000元，業據扣案並發還被害人丙○○，有
    臺中市政府警察局大甲分局搜索、扣押筆錄、扣押物品目錄
    表、贓物認領保管單附卷可按（見偵字第6392號卷第49至59
    頁），依刑法第38之1第5項規定，不予宣告沒收。經核所為
    認事用法均無違誤，量刑亦均屬妥適。
二、被告上訴意旨略以：請審酌被告有兩個小孩要扶養，加上母
    親年邁身體不好，被告本身有惡性腫瘤等情，從輕量刑等語
    。惟按刑罰之量定，屬法院自由裁量之職權行使，應審酌刑
    法第57條所列各款事由及一切情狀，為酌量輕重之標準，並
    非漫無限制；量刑輕重係屬事實審法院得依職權自由裁量之
    事項，苟已斟酌刑法第57條各款所列情狀而未逾越法定刑度
    ，不得遽指為違法；且在同一犯罪事實與情節，如別無其他
    加重或減輕之原因，下級審量定之刑，亦無過重或失輕之不
    當情形，則上級審法院對下級審法院之職權行使，原則上應
    予尊重（最高法院72年度台上字第6696號、75年度台上字第
    7033號判決意旨參照）。查原審就被告所犯上開罪名，已參
    酌上開理由，並具體斟酌刑法第57條各款所列情形，且未逾
    法定刑之範圍，復未濫用自由裁量之權限，亦與罪刑相當原
    則、比例原則無違，要無輕重失衡或偏執一端之情形，量刑
    尚屬妥適，且被告所舉上情部分業據原審列入量刑因子，其
    餘亦不足以動搖原判決之基礎，是被告此部分上訴為無理由
    ，應予駁回。
三、被告經合法傳喚，無正當理由不到庭，爰不待其陳述逕行一
    造辯論判決。　　
據上論斷，應依刑事訴訟法第368條、第371條，判決如主文。　
本案經檢察官蔣志祥提起公訴，檢察官乙○○到庭執行職務。
中　　華　　民　　國　　111 　年　　9 　　月　　20　　日
            刑事第九庭   審判長法　官　紀  文  勝
                               法　官  姚  勳  昌
                               法　官  紀  佳  良 
以上正本證明與原本無異。
不得上訴。 
                               書記官  洪  鴻  權 
　　　　　　　　　　　　　　　 
中　　華　　民　　國　　111 　年　　9 　　月　　20　　日